# 关于模拟合并中土地评估增值还原的问题

提问人：松虚子 时间：2012-11-21 16:38:10
请教陈版及各位： 2011 年国有企业A公司设立B公司（B公司为股份有限公司），A企业将自身的大部分资产负债注入到B公司当中，其中以现金和土地使用权作为注册资本和资本溢价。 在编制B公司的模拟报表的情况下，土地以前在A公司账面上有记录，但是没有取得相关的土地证。在成立B公司的时候，国土局、国资委等部门以批文形式将这些地划拨给A公司，A公司然后将这些地以投资的形式注入到B公司（已取得土地证），那么在这种情况下这些地的评估增值是否需要还原，如果不还原那么其他资产如：固定资产是否也不需要还原

回答人：chenyiwei
这种情况，B取得A的经营性资产，应构成一项同一控制下的企业合并，且不属于A的公司制改建。在此情况下，我理解B公司取得A公司的资产、负债应按同一控制下合并的原则，按其在A的原帐面价值入帐。如果因为B公司的注册资本按照投入资产评估值的原因，为了防止资本公积或者留存收益出现负数，B公司将来自A公司的业务净资产按评估值入帐的，则A编制合并报表时应把评估增值冲回，恢复到以原帐面价值为基础持续计算的金额。

提问人：ggw666 时间：2012-11-22 21:29:57
这个其实关键点是A公司土地入账的形式，根据楼主的描述，土地应该是支付了一定成本的。如果是划拨地，划拨地也是有价值的，划拨地在 1998 年左右全国统一评估调过一次账，本次在没有改变土地性质的情况下，不能根据评估报告调整土地入账价值。如果A公司投入到B公司时土地性质仍然为划拨地，则投入B公司的评估值与原账面值的差额，在合并报表里需要还原。 如果国资委、国土局在出具文件时，改变了土地性质，由划拨改为出让金，则视同是政府免了A的出让金，可将出让地评估值与划拨地评估值的差额视同是政府以出让金投入，同时增加无形资产和资本公积。在投入B公司的作价，与原账面价值、出让金之和的差额，在合并报表中需要还原。

回答人：chenyiwei
如果在重组的同时将土地的性质进行了变更，则此时已经是与原先不同的另一项资产，因此不存在价值还原问题。谢谢补充。